# 请教版主股份受益权转让与回购的会计处理

提问人：doraet 时间：2018-02-27 09:41:12
A信托计划支付B公司一笔资金来受让B公司股权收益权，B公司用这笔资金认购LP份额（C企业），B公司收到C企业的每笔收益分配后，均向向A信托计划回购B公司的股权收益权，回购为溢价回购，回购基本价款为A向B支付的转让价款总额，溢价回购款的年费率为8%，请教陈版主，这套流程下来B公司的会计处理及涉及到哪些税费，谢谢

回答人：chenyiwei
该交易的实质是否为B公司向信托借款以认购C企业的LP份额？向信托支付收益权回购价款的义务是否独立于向C收取本金和收益的权利？如果是，则一方面确认对C合伙企业的投资和相关的投资收益，另一方面需确认对A的负债，溢价款即为利息。